# 关于有限改股份的工资结余转资本公积的问题咨询

提问人：laoshiqan 时间：2011-11-05 19:27:29
回复 tony868lamy 的帖子
回答很详细，非常感谢。
我这里补充一下，我的问题中说的工资结余仅针对原工效挂钩和百含节余留存工资结余。还存在下列疑问： 1 、对于第一段中的“财办企[2006]23号文针对的是国有企业公司制改建过程中的财务处理，并不适用于有限公司改制为股份公司。”我不怎么认同，因为该文最后一段已经明确“三、已经改建为有限责任公司的企业，再变更为股份有限公司时，应付工资等余额的财务处理，可以比照国有企业进行公司制改建的财务处理原则执行。”为什么你说不适用？ 2 、“现有余额应当向原国有股东做出清偿后核销相应负债”如果是清偿，企业该如何做分录？借应付工资，贷资本公积，还是贷管理费用、未分配利润？

回答人：chenyiwei
1 、这种做法只能适用于非公司制企业的公司制改建，对于公司组织形式的变化不适用，不符合“有限责任公司以帐面净资产折股整体变更”的要求。 2 、借记应付工资，贷记银行存款等。

提问人：laoshiqan 时间：2011-11-05 10:51:19
咨询各位专家，某国有控股有限公司（有 2 个非国有公司股东）进行股份制改制，按照 2006 年 23 号文，将账面有应付工资结余的金额转为资本公积，该资本公积是转为国有独享还是母公司（母公司是国有独资企业）独享，还是和其他共享的权益？

回答人：chenyiwei
回复 laoshiqan 的帖子
1 、这类支出通常需要精算，精算机构出具的精算报告，其中对需从国有净资产中预留的三类人员费用也是精算的重要内容，并且需经过其批准，预留金额的确定也是改制方案的组成部分。
既然是预留，在改制后公司（或者其他承继该项义务的企业／公司）帐面上会有相应负债的。实际支付时冲减该负债即可。 2 、最终确定结余金额，可能需要等到相关的现时义务履行完毕后才能最终确定，之前所作的都是估计（尽管可以使用科学的精算方法使之尽可能接近于最终实际结果）。 3 、如果确实形成了存续企业帐面的资本公积，则可用于转增资本（一般转为国家独享的实收资本）。